【裁判字號】    96,易,3579
【裁判日期】    970620
【裁判案由】    賭博
【裁判全文】
臺灣板橋地方法院刑事判決              96年度易字第3579號
公  訴  人  臺灣板橋地方法院檢察署檢察官
被      告  庚○○
上列被告因賭博案件，經檢察官提起公訴（96年度偵字第25587
號），本院判決如下：
    主  文
庚○○意圖營利，供給賭博場所，處有期徒刑參月，如易科罰金
，以新臺幣壹仟元折算壹日。扣案之四色牌參拾壹副及抽頭金新
臺幣貳佰伍拾元均沒收。
    事  實
一、庚○○意圖營利，自民國96年10月14日下午1 時起，提供臺
    北縣土城市○○街28巷16號1 樓之房屋為賭博場所，並提供
    四色牌作為賭具，供在場賭客賭博財物。其玩法係由賭客輪
    流作莊，莊家拿19張牌，其他玩家拿18張牌，以將、士、象
    為2 胡，車、馬、包為1 胡，先取得8 胡者為贏家，可向其
    他賭客收取新臺幣（下同）50元，以5 副牌為1 局，1 副牌
    可賭玩5 次，庚○○則收取每副牌50元、每局250 元之抽頭
    金。嗣於同月16日下午1 時45分許，為警在上址當場查獲賭
    客丙○○、甲○○、戊○○、己○○、辛○○、乙○○等6
    人在場賭博，並扣得上開賭具四色牌31副、抽頭金250 元及
    賭資共4100元（賭客丙○○等6 人及賭資部分，另由報告機
    關依社會秩序維護法裁處）。
二、案經臺北縣政府警察局土城分局報請臺灣板橋地方法院檢察
    署檢察官偵查起訴。
    理  由
一、本判決後開所引用被告庚○○以外之人於審判外之陳述（包
    括書面陳述），固屬傳聞證據，惟公訴人及被告就該等審判
    外陳述之證據能力，於本案言詞辯論終結前均未聲明異議。
    本院審酌該等證據資料製作時之情況，並無違法不當及證明
    力明顯過低之瑕疵，亦認為以之作為證據應屬適當，依刑事
    訴訟法第159 條之5 規定，認該等證據資料均有證據能力。
二、訊據被告固坦承丙○○等前述6 名賭客在上址賭博，為警當
    場查獲及扣案之賭具四色牌31副為其所購買等事實，惟否認
    有何意圖營利提供賭博場所之犯行，辯稱：前開房屋並非伊
    所有，伊僅係在該處幫丁○○賣菜，被查獲之賭客乃伊賣菜
    之常客，看到該處有空間，就提議要賭博，賭客並無給伊好
    處，只有拿錢請伊去幫忙他們買飲料及香菸，剩下的錢拿來
    繳水電費，伊並無營利之意圖及供給賭博場所之行為等語。
    經查：
(一)、被告於前開時地提供其購買之四色牌作為賭具，供丙○○、
    甲○○、戊○○、己○○、辛○○、乙○○等6 人在上址以
    前開方式賭博財物，5 副牌為1 局，1 副牌可賭玩5 次，庚○○則向贏家收取每副牌50元、每局共250 元之現金，嗣為
    警當場查獲等情，業據證人丙○○、甲○○、戊○○、己○○、辛○○、乙○○於警詢時證述綦詳（見偵查卷第13頁至
    第31頁及本院卷第67頁至第133 頁勘驗筆錄），核與證人丙○○、己○○、辛○○、乙○○於本院審理中之證述相符（
    見本院97年1 月14日審判筆錄），被告於警詢及本院審理中
    亦均自承其每副牌會向自摸者收取50元等語，足見被告乃視
    賭客賭局之進行情形固定收取一定金額之抽頭金，而賭客如
    確有購買香菸及飲料之需求，本應按個人實際需求各自出資
    ，委由被告代購，惟本件在場賭博之賭客乃以每副牌固定抽
    取現金之方式支付金錢予被告，衡情當非單純之代收或集資
    款項，被告確有從中抽頭營利之事實，至為灼然，被告辯稱
    其並無營利之意圖云云，不足採信。
(二)、又臺北縣土城市○○街28巷16號1 樓房屋係由丁○○與其友
    人賴朝輝承租，丁○○平日在該屋前面販售蔬菜，被告亦會
    在該址協助賣菜等節，業據被告自白不諱，且經證人丁○○
    於本院審理中到庭證述屬實（見同上審判筆錄），足見被告
    辯稱前開房屋非其所有乙節，雖非子虛，然被告既為現場販
    售、整理蔬菜之人，且依被告及證人丙○○、甲○○、戊○○、己○○、辛○○、乙○○等人於警詢中之證述，上開房
    屋並非公共場所或公眾得任意進出之場所，須認識之客人方
    得進入，本件遭查獲之賭客亦多因買菜之故而在該址賭博，
    則該等賭客在上址賭博財物時，必已徵得被告之同意，要屬
    顯然。參諸證人甲○○於本院審理中亦證稱：渠等是請被告
    去買牌時，跟他借地方玩牌（見本院卷第51頁），證人己○○、辛○○復證陳：因為被告在那裡賣菜，渠等跟被告買菜
    有認識，故被告同意渠等在上址玩牌（見本院卷第42頁、第
    45 頁） ，被告於警詢中更已自承：該處房屋係其提供給前
    開6 名賭客賭博等語；另佐以本件賭客之賭具四色牌乃被告
    購買，且被告會視賭客賭局之進行情形固定收取一定金額之
    現金，均如前述，俱徵被告確為該賭博場所之現場管領人，
    並提供該處供賭客賭博財物，且藉此收取一定之利潤，被告
    於本院審理中翻稱其並無提供上址作為賭博場所云云，應屬
    無據。
(三)、此外，復有現場草圖1 張、查獲照片6 張在卷可稽及四色牌
    31副、抽頭金250 元、賭資共4100元扣案可佐，被告前揭犯
    罪事實洵堪認定，應依法論科。
三、核被告所為，係犯刑法第268 條之意圖營利供給賭博場所罪
    。爰審酌被告之素行、犯罪之動機、目的、手段，提供賭博
    場所之期間非長、所獲利益尚屬有限及對社會風氣所肇危害
    ，暨被告犯罪後一再否認犯行，不知悔改之態度等一切情狀
    ，量處如主文所示之刑，並諭知易科罰金之折算標準，資為
    懲儆。
四、扣案之四色牌31副，係被告所有供犯罪所用之物；抽頭金
    250 元則係被告所有因犯罪所得之物，業經被告於警詢中供
    明無訛，爰分別依刑法第38條第1 項第2 款、第3 款、第3
    項之規定宣告沒收。至扣案之賭資4100元，係現場賭客違反
    社會秩序維護法之證物，爰不於本案宣告沒收。
據上論斷，依刑事訴訟法第299 條第1 項前段，刑法第268 條前
段、第41條第1 項前段、第38條第1 項第2 款、第3 款、第3 項
，刑法施行法第1 條之1 第1 項、第2 項前段，判決如主文。
本案經檢察官林俊峰到庭執行職務。
中    華    民    國    97    年    6     月    20    日
                  刑事第七庭  法  官  吳佳穎
以上正本證明與原本無異
如不服本判決應於送達後10日內向本院提出上訴狀
                              書記官  陳香君
中    華    民    國    97    年    6     月    20    日
附錄本案論罪科刑法條全文：
中華民國刑法第268條（圖利供給賭場或聚眾賭博罪）
意圖營利，供給賭博場所或聚眾賭博者，處3 年以下有期徒刑，
得併科3 千元以下罰金。


司法院資訊處製作；財團法人民間司法改革基金會備份。
